臺灣新北地方法院刑事判決
111年度審訴字第549號
公  訴  人  臺灣新北地方檢察署檢察官
被      告  潘彥廷


上列被告因傷害案件，經檢察官提起公訴（110年度偵字第24662
號），被告於準備程序中就被訴事實為有罪之陳述，經本院合議
庭裁定改以簡式審判程序審理，判決如下：
    主  文
潘彥廷犯傷害罪，處拘役參拾日，如易科罰金，以新臺幣壹仟元
折算壹日。
    事實及理由
一、潘彥廷與張廷駿為址設新北市○○區○○路00○0號信嘉祥企業社
    之同事。於民國110年4月6日13時許，在上址，因工具使用
    問題發生爭執，潘彥廷竟基於傷害之犯意，徒手毆打張廷駿
    身體多下，致張廷駿受有右頸部多處及左頸肩部擦傷等傷害
    。
二、證據：
  ㈠被告潘彥廷於本院準備程序及審理時之自白。 
　㈡告訴人張廷駿於警詢及偵查中之指訴。
　㈢證人黃智隆即信嘉祥企業社之同事於偵查中之陳述。
　㈣天主教輔仁大學附設醫院診斷證明書。
　㈤現場監視錄影畫面檔案。
三、論罪科刑：
  ㈠核被告所為，係犯刑法第277條第1項之傷害罪。被告徒手毆
    打告訴人多下之行為，係於密切接近之時、地實行，各行為
    之獨立性亟為薄弱，依一般社會健全觀念，在時間差距上難
    以強行分開，應視為數個舉措之接續施行，且係出於同一傷
    害告訴人之目的，顯係基於單一犯意，侵害同一法益，應合
    為包括之一行為而侵害單一法益予以評價，屬接續犯，應僅
    論以一罪。
　㈡爰審酌被告與告訴人為同事，僅因細故發生爭執，不思理性
    溝通處理，竟對告訴人暴力相向，致告訴人受有上開傷害，
    其自我克制能力顯有未足，所為應予非難，惟犯後坦承犯行
    ，態度尚佳，且無前科紀錄，有臺灣高等法院被告前案紀錄
    表在卷可憑，素行良好，雖表達賠償意願，然告訴人表示不
    願與被告調解，致未能達成和解或獲得諒解，兼衡被告之個
    人戶籍資料查詢結果註記高職畢業之教育程度、於警詢中自
    陳勉持之家庭經濟狀況、犯罪動機、目的、手段、告訴人之
    傷勢等一切情狀，量處如主文所示之刑，並諭知易科罰金之
    折算標準。
據上論斷，應依刑事訴訟法第273條之1第1項、第299條第1項前
段，判決如主文。
本案經檢察官黃筵銘提起公訴，檢察官宋有容到庭執行職務。
中　　華　　民　　國　　111 　年　　6 　　月　　20　　日
                  刑事第二十三庭  法  官  龔書安
上列正本證明與原本無異。
如不服本判決，應於判決送達後20日內敘明上訴理由，向本院提
出上訴狀（應附繕本），上訴於臺灣高等法院。其未敘述上訴理
由者，應於上訴期間屆滿後20日內向本院補提理由書「切勿逕送
上級法院」。
                                  書記官  石秉弘
中　　華　　民　　國　　111 　年　　6 　　月　　21　　日
附錄本判決論罪科刑法條 
中華民國刑法第277條
傷害人之身體或健康者，處5年以下有期徒刑、拘役或50萬元以
下罰金。
犯前項之罪，因而致人於死者，處無期徒刑或7年以上有期徒刑
；致重傷者，處3年以上10年以下有期徒刑。